臺灣高等法院臺中分院民事裁定　94年度再抗字第11號
再審聲請人　乙○○
再審相對人　財團法人基督教神召會福音傳播協會
法定代理人　甲○○
上列當事人間聲請再審事件，再審原告對於民國94年8月9日本院
94年度再抗字第9號確定裁定，聲請再審，本院裁定如下：
    主  文
再審之聲請駁回。
再審聲請費用，由再審聲請人負擔。
    理  由
一、本件再審聲請意旨略以：鈞院94年度再抗字第9號民事確定
    裁定適用法規顯有錯誤，依法聲請再審。按當事人依民事訴
    訟法第496條規定提起再審之訴，以主張同條各款規定之情
    形即為合法，至其情形是否果屬實在，則為其訴有無理由之
    問題，除其再審之訴尚欠缺其他合法要件外，即應依判決程
    序調查裁判。又再審之訴是否合於同條第一項但書之規定，
    亦屬其訴有無理由之問題（最高法院48年度台抗字第157號
    判例參照）。本件聲請人發現80年度訴字第1680號民事確定
    判決相對人即被告之訴訟代理人朱子芬（身分證Ｚ000000000
    號），經台中律師公會93年9月2日中律闖一字第93280號函
    證明非該會會員，朱子芬律師（身分證Ｚ000000000）。聲請
    人依據民事訴訟法第496條第1項第5、13款規定聲請再審，
    並依法繳納11890元裁判費，查原審94年度再字第16號、鈞
    院94年度再抗字第62號、鈞院94年度再抗字第3號、94年度
    再抗字第5號、94年度再抗字第9號，均以裁定駁回，未依判
    決程序調查裁判，除與上揭判例意旨違背外，也使朱子芬有
    無違反律師法第11條、第21條或同法第48條至第50條等規定
    ，不能經訴訟程序確認，致違反法治國家法官應依實質正當
    之法律與裁判之基本原則。次查，朱子芬（身分證Ｚ0000000
    00）究係何人？其法定代理權有無欠缺？為本件重要爭點，
    鈞院未依按第49條規定依職權以判決程序調查裁判，殊不知
    忘卻法院最終目的要在真實的發現，適用法規顯有錯誤，應
    許當事人對之提起再審之訴，以貫徹憲法保障人民權益之本
    旨（司法院釋字第177號參照），爰請准予再審，以維正義
    ，並保權益等語。
二、經查：
(一)、按民事訴訟法第496條第1項第1款所謂適用法規顯有錯誤，
    應以確定判決違背法規或現存判例解釋者為限。又其係指確
    定判決所適用之法規顯然不合於法律規定，或與司法院現尚
    有效及大法官會議之解釋，或最高法院尚有效之判例顯然違
    反者而言（最高法院57年臺上字第1091號、60年臺再字第
    170號判例參照）。
(二)、再審原告認原確定裁定即本院94年度再抗字第9號裁定適用
    法規顯有錯誤，係以：當事人依民事訴訟法第496條規定提
    起再審之訴，以主張同條各款規定之情形即為合法，至其情
    形是否果屬實在，則為其訴有無理由之問題，除其再審之訴
    尚欠缺其他合法要件外，即應依判決程序調查裁判，原確定
    裁定未依職權以判決程序調查裁判，適用法規顯有錯誤為據
    。惟查，依前開說明，再審聲請人於本院94年度再抗字第9
    號事件，係對原確定裁定即本院94年度再抗字第5號裁定聲
    請再審，自應在再審聲請狀中就本院94年度再抗字第5號確
    定裁定有何具體再審事由，再審聲請人未為如此之陳述，反
    於本院94年度再抗字第9號事件中，一再陳述朱子芬為冒牌
    律師，法院未依法禁止，於法未合等情，所陳多為關於台中
    地院84年度自字第402號確定判決之事項，至於就其聲請再
    審之本院94年度再抗字第5確定裁定有何符合再審之具體事
    由，則未予表明，因而經本院94年度再抗字第9號裁定以其
    未表明具體再審情事，不符法定程式為由，駁回其再審之聲
    請，核無不合，本院94年度再抗字第9號確定裁定並無違背
    法規或現尚有效之判例及大法官會議解釋等情形，本件再審
    聲請人以本院94年度再抗字第9號確定裁定有適用法規顯有
    錯誤之再審事由，聲請再審，為無理由，應予駁回。
三、綜上所述，再審原告依民事訴訟法第496條第1項第1款聲請
    本件再審，顯無再審理由，爰裁定駁回之。
據上論結，本件再審之訴顯無再審理由，依民事訴訟法第507條
、第502條第2項、第78條，裁定如主文。
中　　華　　民　　國　　94　　年　　9 　　月　　30　　日
                      民事第七庭審判長法　官  邱森樟
                                      法　官  盧江陽
                                      法　官  陳賢慧
以上正本係照原本作成。
不得抗告。
                                       書記官　金珍華
中　　華　　民　　國　　94　　年　　10　　月　　4 　　日
                                                      Ｈ
